【裁判字號】    97,訴,4930
【裁判日期】    971224
【裁判案由】    毒品危害防制條例
【裁判全文】
臺灣板橋地方法院刑事判決              97年度訴字第4930號
公  訴  人  臺灣板橋地方法院檢察署檢察官
被      告  甲○○
上列被告因毒品危害防制條例案件，經檢察官提起公訴（97年度
毒偵字第7864號），本院依簡式審判程序判決如下：
    主  文
甲○○施用第一級毒品，處有期徒刑陸月。又施用第二級毒品，
處有期徒刑月。應執行有期徒刑捌月。
    事  實
一、甲○○前因施用毒品案件，經本院以93年度毒聲字第474 號
    裁定送觀察、勒戒後，認有繼續施用毒品之傾向，再經本院
    以94年度毒聲字第873 號裁定令入戒治處所施以強制戒治，
    嗣於民國94年12月14日強制戒治執行完畢釋放出所，並由臺
    灣板橋地方法院檢察署檢察官以95年度戒毒偵字第151 號為
    不起訴處分確定。
二、詎甲○○仍未悛悔，於上開強制戒治執行完畢釋放後五年內
    ，復基於施用第一級毒品海洛因（下稱海洛因）及第二級毒
    品甲基安非他命（下稱甲基安非他命）之犯意，先於97年9
    月13日某時，在其位於臺北縣新莊市之某友人住處內，以將
    甲基安非他命粉末置於吸食器內，再以火置於其下方燒烤使
    其產生煙霧而加以吸用之方式，非法施用甲基安非他命一次
    ；再於同年月14日某時，在上開友人住處內，以將海洛因粉
    末摻入香煙後，再點火吸食其煙霧之方式，非法施用海洛因
    一次。嗣於97年9 月15日夜間11時40分許，在臺北縣新莊市
    ○○街57號2 樓為警查獲，並扣得注射針筒一支，經警採集
    尿液後，送驗結果呈鴉片（嗎啡）類、甲基安非他命類陽性
    反應，始知上情。
三、案經臺北縣政府警察局新莊分局報請臺灣板橋地方法院檢察
    署檢察官偵查起訴。
    理  由
一、本件被告甲○○所犯係死刑、無期徒刑、最輕本刑為三年以
    上有期徒刑以外之罪，其於準備程序中就被訴事實為有罪之
    陳述，經法官告知簡式審判程序之旨，並聽取公訴人及被告
    之意見後，本院業已於97年12月10日依刑事訴訟法第273 條
    之1 第1 項之規定，合議裁定由受命法官獨任進行簡式審判
    程序，合先敘明。
二、前揭事實業據被告於偵查及本院審理中均供承不諱，而其於
    上開時、地為警查獲後所採尿液經送臺灣檢驗科技股份有限
    公司以EIA 酵素免疫分析法初步檢驗，及以GC/MS 氣相層析
    質譜儀法確認檢驗結果，確均呈鴉片類（嗎啡）及甲基安非
    他命類陽性反應乙節，亦有該公司97年10月3 日、編號：CH
    /2008/90516 號濫用藥物檢驗報告、姓名代碼對照表各一紙
    附卷可稽，被告之自白既有上開證據足資補強，應堪信為真
    實。據此，本案事證明確，被告犯行堪以認定。
三、被告前因施用毒品案件，經本院以93年度毒聲字第474 號裁
    定送觀察、勒戒後，認有繼續施用毒品之傾向，再經本院以
    94年度毒聲字第873 號裁定令入戒治處所施以強制戒治，嗣
    於94年12月14日強制戒治執行完畢釋放出所，並由臺灣板橋
    地方法院檢察署檢察官以95年度戒毒偵字第151 號為不起訴
    處分確定等情，有臺灣高等法院被告前案紀錄表一份在卷可
    參，其再犯本件施用第一級、第二級毒品之罪，係於強制戒
    治執行完畢後五年內再犯毒品危害防制條例第10條第1 項、
    第2 項之罪，依該條例第23條第2 項規定，應逕予論罪科刑
    。
四、論罪科刑部分：
(一)按海洛因、甲基安非他命分別係毒品危害防制條例第2 條第
    2 項第1 款、第2 款所定之第一級、第二級毒品，故核被告
    所為，係犯上開條例第10條第1 項之施用第一級毒品罪及同
    條第2 項之施用第二級毒品罪。其施用前持有海洛因、甲基
    安非他命之行為，均為其施用之高度行為所吸收，而不另論
    罪。其所犯上開二罪間，犯意各別、行為互殊，應予分論併
    罰。
(二)本院爰審酌被告前已有因施用毒品而經強制戒治之紀錄，業
    如上述，猶再犯本件施用毒品犯行，可徵其悔意不深，遠離
    毒品之意志薄弱，惟其施用毒品係自戕行為，對他人法益尚
    無具體危害，及其施用毒品之動機，暨犯罪後坦承犯行、態
    度良好等一切情狀，分別量處如主文所示之刑，並定其應執
    行之刑，以資懲儆。
(三)至扣案之注射針筒一支，雖係被告於上開時、地為警查獲後
    ，主動自其身上衣物取出而交付警方之物，然被告否認為其
    所有，辯稱係友人所有、委其丟棄之物。按被告既已坦承施
    用海洛因之犯行，即無就上情再為虛偽陳述之必要，且其係
    以捲煙方式施用海洛因，亦無需使用注射針筒，是被告上開
    所辯，應堪採信。準此，上開注射針筒既非被告所有，亦非
    供其犯本案犯罪所用之物，核與刑法第38條第1 項第2 款、
    第3 項前段之要件尚有不符，爰不予諭知沒收，併此敘明。
據上論斷，應依刑事訴訟法第273 條之1 第1 項、第299 條第1
項前段，毒品危害防制條例第10條第1 項、第2 項，刑法第11條
前段、第51條第5 款，判決如主文。
本案經檢察官王家春到庭執行職務。
中    華    民    國    97    年    12    月    24    日
                  刑事第十四庭  法  官 張紹省
以上正本證明與原本無異。
如不服本判決應於送達後十日內向本院提出上訴狀。
                                書記官 周雅玲
中    華    民    國    97    年    12    月    24    日
附錄本案論罪科刑法條全文：
毒品危害防制條例第10條
施用第一級毒品者，處六月以上五年以下有期徒刑。
施用第二級毒品者，處三年以下有期徒刑。


司法院資訊處製作；財團法人民間司法改革基金會備份。
